臺灣臺中地方法院刑事判決　　　　　　　　　　　　　九十三年度訴字第三三九號
　　公　訴　人　臺灣臺中地方法院檢察署檢察官
　　被　　　告　甲○○
　　指定辯護人　本院公設辯護人　丙○○
右列被告因違反槍砲彈藥刀械管制條例案件，經檢察官提起公訴（九十二年度偵字第
二一九三九號），本院判決如左：
    主  文
甲○○共同連續未經許可，製造可發射子彈具有殺傷力之改造手槍，處有期徒刑參年
陸月，併科罰金新台幣拾伍萬元，罰金如易服勞役，以參佰元（即新台幣玖佰元）折
算壹日，扣案之仿ＢＥＲＥＴＴＡ廠半自動手槍製造之金屬玩具手槍槍身及土造金屬
滑套、土造金屬槍管組合而成之改造手槍壹支、仿ＷＡＬＴＨＥＲ廠半自動手槍製造
之金屬玩具手槍，更換土造金屬槍管改造而成之改造手槍壹支，均沒收；又連續未經
許可，持有子彈，處有期徒刑拾月，併科罰金新台幣柒萬元，罰金如易服勞役，以參
佰元（即新台幣玖佰元）折算壹日；應執行有期徒刑肆年，併科罰金新台幣貳拾萬元
，罰金如易服勞役，以罰金總額與陸個月之日數比例折算，扣案之仿ＢＥＲＥＴＴＡ
廠半自動手槍製造之金屬玩具手槍槍身及土造金屬滑套、土造金屬槍管組合而成之改
造手槍壹支、仿ＷＡＬＴＨＥＲ廠半自動手槍製造之金屬玩具手槍，更換土造金屬槍
管改造而成之改造手槍壹支，均沒收。
    事  實
一、甲○○曾因違反麻醉藥品管理條例案件，經本院判處有期徒刑五年二月及八月，
    應執行有期徒刑五年八月；又因違反槍砲彈藥刀械管制條例及麻醉藥品管理條例
    案件，經本院判處有期徒刑二年及四月，應執行有期徒刑二年二月，合併執行至
    民國九十年四月三十日假釋出獄（假釋期滿日期為九十四年六月十九日）。仍不
    知悔改，明知未經許可，不得製造可發射子彈具有殺傷力之槍枝及持有具有殺傷
    力之子彈，竟與綽號「阿浪」之不詳姓名成年男子基於製造可發射子彈具有殺傷
    力槍枝之概括犯意聯絡，先於九十二年十月初某日，在台中市○○路附近某不詳
    模型店，以新台幣（下同）六千五百元之價格，購入仿ＢＥＲＥＴＴＡ廠半自動
    手槍製造之金屬玩具手槍一支，並於同年月七日，在台中市○○路附近，以二萬
    五千元之代價，將該購得之金屬玩具手槍，委由綽號「阿浪」之不詳姓名成年男
    子，利用該金屬玩具手槍槍身及土造金屬滑套、土造金屬槍管組合而成可發射適
    用子彈具有殺傷力之改造手槍，綽號「阿浪」之不詳姓名成年男子改造完成，即
    於同年月十六日，在同一地點，將該改造完成可發射適用子彈具有殺傷力之改造
    手槍一支交予甲○○，同時附贈具有殺傷力之口徑９㎜土造子彈二顆及不具殺傷
    力之改造子彈九顆，甲○○收受該二顆具有殺傷力之土造子彈後，另未經許可，
    予以持有，且自行前往大肚山以該改造手槍試射擊發其中一顆土造子彈。又連續
    於同年月二十二日，在同一模型店，以四千五百元之價格，購入仿ＷＡＬＴＨＥ
    Ｒ廠半自動手槍製造之金屬玩具手槍，而於同年月二十五日，在同一地點，以一
    萬五千元之代價，將該購得之金屬玩具手槍，委由綽號「阿浪」之不詳姓名成年
    男子，以更換土造金屬槍管之方式，改造為可發射適用子彈具有殺傷力之改造手
    槍，綽號「阿浪」之不詳姓名成年男子改造完成，再於同年月三十日，在同一地
    點，將該改造完成可發射適用子彈具有殺傷力之改造手槍一支交予甲○○，同時
    附贈具有殺傷力之口徑７‧６㎜土造子彈一顆，甲○○收受該顆具有殺傷力之土
    造子彈後，亦承前犯意，連續未經許可予以持有。嗣於同年十一月六日二十二時
    四十分許，甲○○因另涉強盜案件，經台灣彰化地方法院發佈通緝，為警在台中
    市○○區○○街與日盛街口查獲，主動供出上情，並帶警前往台中市○○區○○
    街一五０號四樓四０三室租處，起出前開具有殺傷力之改造手槍二支、土造子彈
    二顆及不具殺傷力之改造子彈九顆。
二、案經苗栗縣警察局移送台灣台中地方法院檢察署檢察官偵查起訴。
    理  由
一、右揭犯罪事實，業據被告甲○○供承不諱，並有改造手槍二支及土造子彈二顆扣
    案可稽，又該二支改造手槍及二顆土造子彈經內政部警政署刑事警察局鑑定結果
    ，其中一支改造手槍，係仿ＷＡＬＴＨＥＲ廠半自動手槍製造之金屬玩具手槍，
    更換土造金屬槍管改造而成，另一支改造手槍係仿ＢＥＲＥＴＴＡ廠半自動手槍
    製造之金屬玩具手槍槍身及土造金屬滑套、土造金屬槍管組合而成，機械性能良
    好，可擊發適用子彈，均具有殺傷力；至土造子彈二顆，分別具直徑９㎜及７‧
    ６㎜金屬彈頭，經試射可擊發，亦具有殺傷力等情，復有內政部警政署刑事警察
    局九十三年一月十二日刑鑑字第０九二０二一三二八九號槍彈鑑定書附卷足憑。
    查共同實施犯罪行為之人，在合同意思範圍以內，各自分擔犯罪行為之一部，相
    互利用他人之行為，以達其犯罪之目的者，即應對於全部所發生之結果共同負責
    。本件被告自承其不會改造槍枝，係因朋友介紹，得知綽號「阿浪」之不詳姓名
    男子會改造槍枝，始連續以二萬五千元及一萬五千元之代價，將其分次購得之金
    屬玩具手槍交予綽號「阿浪」之不詳姓名男子改造，則被告與綽號「阿浪」之不
    詳姓名成年男子間，顯然在合同意思範圍以內，各自分擔犯罪行為之一部，相互
    利用對方之行為，以達其犯罪之目的，自有製造可發射子彈具有殺傷力之改造手
    槍之犯意聯絡及行為分擔，本件事證明確，被告犯行已堪認定。
三、核被告所為，係犯槍砲彈藥刀械管制條例第十一條第一項之未經許可製造可發射
    子彈具有殺傷力之改造手槍罪及同條例第十二條第四項之未經許可持有子彈罪。
    被告未經許可製造可發射子彈具有殺傷之改造手槍部分，與綽號「阿浪」之不詳
    姓名成年男子間，有犯意聯絡及行為分擔，為共同正犯。又被告先後二次未經許
    可製造可發射子彈具有殺傷力之改造手槍及未經許可持有子彈犯行，時間緊接，
    犯罪構成要件各相同，顯係基於概括犯意反覆為之，皆為連續犯，應分別論以一
    罪，依法加重其刑。另被告因強盜案件，經台灣彰化地方法院發佈通緝，為警於
    九十一年十一月六日二十二時四十分許，在台中市○○區○○街與日盛街口查獲
    時，即主動供出藏放手槍，且帶警前往台中市○○區○○街一五０號四樓四０三
    室租處，起出前開具有殺傷力之改造手槍二支、土造子彈二顆及不具殺傷力之改
    造子彈九顆，復於警訊時供承購買玩具金屬手槍，交由綽號「阿浪」之不詳姓名
    成年男子改造，及綽號「阿浪」之不詳姓名成年男子於交付改造手槍同時附贈土
    造子彈等語，有警訊筆錄在卷佐參，證人即查獲警員丁○○亦證稱查獲被告時，
    曾問被告槍彈在何處，被告說槍彈在租處，願帶同取出等語，該證人雖另稱組長
    許繼仲於當日出勤前，告訴伊等被告係強盜通緝，隨身帶有槍械，要求查緝時注
    意安全，組長說是同事給的線索，應係根據線民情報，但沒有書面資料等語，既
    無從證明被告主動供出上情前，查獲警員已有確切根據合理懷疑被告製造前開具
    有殺傷力之改造手槍及持有具有殺傷力之土造子彈，則被告主動供出上情，自符
    合刑法第六十二條前段規定之自首要件，應依法減輕其刑，並予先加後減。再被
    告所犯上開二罪間，犯意各別，罪質互異，應予分論併科。爰審酌被告已有違反
    麻醉藥品管理條例案件、槍砲彈藥刀械管制條例等前科，仍不知悔改，復未經許
    可，與綽號「阿浪」之不詳姓名成年男子共同製造前開具有殺傷力之改造手槍及
    持有具有殺傷力之土造子彈，嚴重危害社會治安，事後坦承上情，態度尚佳，及
    其犯罪動機、目的、手段等一切情狀，處以如主文所示之刑，並定其應執行刑及
    諭知罰金易服勞役之折算標準。扣案之仿ＢＥＲＥＴＴＡ廠半自動手槍製造之金
    屬玩具手槍槍身及土造金屬滑套、土造金屬槍管組合而成之改造手槍一支、仿Ｗ
    ＡＬＴＨＥＲ廠半自動手槍製造之金屬玩具手槍，更換土造金屬槍管改造而成之
    改造手槍一支，均係違禁物，應依刑法第三十八條第一項第一款規定宣告沒收。
    至被告未經許可持有之具有殺傷力之口徑９㎜土造子彈二顆、口徑７‧６㎜土造
    子彈一顆，其中一顆口徑９㎜土造子彈業由被告試射滅失，另口徑９㎜土造子彈
    、口徑７‧６㎜土造子彈各一顆，亦經內政部警政署刑事警察局鑑定試射用罄，
    皆無庸再諭知沒收，併予敘明。
據上論斷，應依刑事訴訟法第二百九十九條第一項前段，槍砲彈藥刀械管制條例第十
一條第一項、第十二條第四項，刑法第十一條前段、第二十八條、第五十六條、第六
十二條前段、第四十二條第二項、第三項、第五十一條第五款、第七款、第三十八條
第一項第一款，罰金罰鍰提高標準條例第二條，判決如主文。
本案經檢察官乙○到庭執行職務。
中      華      民      國      九十三      年    六    月    二十五    日
                                  臺灣臺中地方法院刑事第八庭
                                    審判長法  官  朱  光  國
                                          法  官  洪  俊  誠
                                          法  官  鍾  堯  航
右正本證明與原本無異。
如不服本判決，應於送達後十日內向本院提出上訴狀（須附繕本），上訴於台灣高等
法院台中分院。
                                          書記官
中      華      民      國      九十三      年    六    月    二十五    日
附錄本案論罪科刑法條全文
槍砲彈藥刀械管制條例第十一條第一項：
未經許可，製造、販賣或運輸第四條第一項第一款所稱其他可發射金屬或子彈具有殺
傷力之各式槍砲者，處五年以上有期徒刑，併科新台幣一千萬元以下罰金。
槍砲彈藥刀械管制條例第十二條第四項：
未經許可，持有、寄藏或意圖販賣而陳列子彈者，處五年以下有期徒刑，併科新台幣
三百萬元以下罰金。
